臺灣桃園地方法院刑事判決
110年度審交訴字第169號
公  訴  人  臺灣桃園地方檢察署檢察官 
被      告  梁椀貽


選任辯護人  蕭萬龍律師
            洪崇遠律師
上列被告因過失致死案件，經檢察官提起公訴（109年度調偵字
第1670號），被告於本院準備程序進行中，就被訴事實為有罪之
陳述，經本院告知簡式審判程序意旨，並聽取當事人及辯護人之
意見後，本院合議庭裁定由受命法官獨任依簡式審判程序審理，
判決如下：
　　主  文
梁椀貽犯過失致死罪，處有期徒刑捌月。緩刑參年，緩刑期間並
應依本判決附表所示內容履行給付。 
    事  實
一、梁椀貽於民國108年12月13日晚間8時39分許，以步行方式橫
    跨穿越未設行人穿越設施之桃園市○○區○○路0段000號前道路
    （下稱本案路段）時，本應注意行人在未設行人穿越道、人
    行天橋或人行地下道等行人穿越設施，亦非禁止穿越之路段
    穿越道路時，應注意左右無來車，始可小心迅速穿越，而依
    當時情形，天候為晴、夜間有照明、視距良好、該處為乾燥
    、無缺陷、無障礙物之柏油路面，並無任何不能注意之情形
    ，竟疏未注意及此，即貿然徒步直行而跨越本案路段，適呂
    俊昌騎乘車牌號碼000-000號普通重型機車，沿桃園市觀音
    區忠愛路3段由新坡往中壢方向行駛，於行經本案路段時未
    減速慢行且未充分注意車前狀況又未暫停禮讓行人先行，致
    其見狀閃煞不及而撞擊梁椀貽後倒地，呂俊昌因而受有創傷
    性蜘蛛網膜下出血、頷角骨折、顏面骨閉鎖性骨折、鼻子鈍
    傷併鼻出血及雙側手部擦傷等傷害，經送醫急救治療後，仍
    於109年4月1日下午12時25分，因蜘蛛網膜下出血、呼吸衰
    竭而死亡。詎梁椀貽於肇事後，在未有偵查犯罪職務之機關
    或公務員發覺其為犯罪人前，即向處理本件道路交通事故之
    桃園市政府警察局大園分局新坡派出所警員供承其肇事經過
    ，自首並接受裁判。
二、案經桃園市政府警察局大園分局報請相驗及被害人呂俊昌之
    弟呂佳勳訴由桃園市政府警察局大園分局報告臺灣桃園地方
    檢察署檢察官偵查起訴。
　　理  由
一、本件被告梁椀貽所犯係死刑、無期徒刑或最輕本刑為3年以
    上有期徒刑以外之罪，亦非屬臺灣高等法院管轄第一審之案
    件，其於準備程序中就被訴事實為有罪之陳述，經本院告知
    簡式審判程序之旨，並聽取當事人及辯護人意見後，經本院
    合議庭依刑事訴訟法第273條之1第1項規定裁定由受命法官
    獨任進行簡式審判程序，合先敘明。
二、上揭事實，業據被告於警詢、偵訊、本院準備程序及審理中
    均坦承不諱【見臺灣桃園地方檢察署109年度偵字第14019號
    卷（下稱偵字第14019號卷）第7-8頁、第9-12頁、第77-80
    頁、本院卷第50頁、第56頁、第58頁】，核與證人即告訴人
    呂佳勳於警詢、偵訊中之證述（見偵字第14019號卷第13-15
    頁、第77-80頁）相符，並有長庚醫療財團法人林口長庚紀
    念醫院死亡證明書、診斷證明書及病歷、聯新國際醫院診斷
    證明書及病壢、道路交通事故現場圖、道路交通事故調查表
    ㈠㈡、桃園市政府警察局大園分局新坡派出所道路交通事故肇
    事人自首情形紀錄表、肇事現場暨車損照片、告訴人整理之
    被害人於108年12月13日至109年4月1日在長庚醫院住院紀錄
    、聯新國際醫院急診病壢、桃園市政府警察局交通警察大隊
    函、長庚醫療財團法人林口長庚紀念醫院110年6月10日長庚
    院林字第1100450420號函、桃園市政府車輛行車事故鑑定會
    110年7月21日桃交鑑字第1100004843號函暨檢附桃園市政府
    警察局車輛行車事故鑑定會鑑定意見書（見偵字第14019號
    卷第31頁、第33頁、第35頁、第43頁、第49頁、第63-69頁
    、第81頁、第83-115頁、第117-173頁、臺灣桃園地方檢察
    署109年度調偵字第1670號卷第19-35頁、第65頁、第67頁、
    第79-84頁）等在卷可稽，足認被告上開任意性自白與事實
    相符，堪以採信。綜上所述，本件事證明確，被告上開犯行
    ，洵堪認定，應予依法論科
三、論罪科刑：
（一）核被告所為，係犯刑法第276條之過失致死罪。被告於車
      禍發生後，向據報前來現場處理之警員表明其為肇事者，
      有桃園市政府警察局大園分局新坡派出所道路交通事故肇
      事人自首情形紀錄表（見偵字第14019號卷第49頁）在卷
      可憑，準此，被告係對於未發覺之犯罪，表示願接受裁判
      之意，應依刑法第62條前段自首之規定，減輕其刑。
（二）爰以行為人之責任為基礎，審酌被告徒步橫跨穿越未設行
      人穿越設施之本案路段，疏未注意行人在未設行人穿越設
      施，亦非禁止穿越之路段穿越道路時，應注意左右無來車
      ，始可小心迅速穿越，即貿然徒步直行而穿越道路，為肇
      致本案車禍事故之次因，因而使被害人呂俊昌受有上開傷
      害死亡之結果，亦造成被害人家屬永遠無法彌補之傷痛，
      實屬遺憾，然衡以被告犯後能坦承犯行，態度尚可，雖與
      告訴人呂佳勳就和解條件未有共識，致告訴人呂佳勳無和
      解意願而尚未能達成和解，惟被告當庭承諾願先行分期（
      共2期）賠償告訴人呂佳勳新臺幣（下同）50萬元，告訴
      人呂佳勳亦當庭表示願接受被告前開提議，並以此作為緩
      刑附條件之方案一情（見本院審交訴字第59頁），足認被
      告彌咎之摯誠，併參酌被告於本院準備程序中自述之工作
      及家庭狀況（見本院審交訴字卷第59頁），暨其並無任何
      前科紀錄，有本院被告前案紀錄表在卷可憑，素行尚稱良
      好等一切情狀，量處如主文所示之刑，以資懲儆。
（三）末查，被告前未曾因故意犯罪受有期徒刑以上刑之宣告，
      有臺灣高等法院被告前案紀錄表1份在卷足憑。又本院認
      刑事訴訟程序倘能一併達成民事和解之效能，固有助於彌
      平人際紛爭，但若未能於刑事訴訟程序中終局解決糾紛，
      告訴人就其所受損害仍得循民事訴訟程序尋得救濟，並非
      必然應轉由刑責承擔。是被告與告訴人迄今雖未能達成和
      解，告訴人仍得依循民事訴訟程序請求被告賠償，尚非全
      無救濟之管道，是本院認被告就本件交通事故，應負之過
      失致死責任，判處上開之刑罰，已足使被告日後知所警惕
      ；再參以被告前案紀錄表僅有本次過失致死之刑事紀錄，
      堪認其因一時失慮，誤觸刑章，事後亦坦認犯行，經此偵
      、審程序及科刑教訓，當知警惕，信無再犯之虞，爰認前
      所宣告之刑，以暫不執行為適當，爰依刑法第74條第1項
      第1款之規定，併予諭知緩刑3年，以啟自新。另審酌告訴
      人同意被告先行以分期（共2期）支付方式賠償告訴人50
      萬元，為使告訴人獲得更充分之保障，並督促被告履行賠
      償責任，以確保被告之緩刑宣告能收具體成效，爰依刑法
      第74條第2項第3款規定，命被告履行如主文所示緩刑所附
      之負擔，以觀後效。而此部分之宣告，依同法第74條第4
      項規定，告訴人得執為民事強制執行之名義，惟其性質因
      屬對告訴人因本件車禍被告過失行為所生之財產及非財產
      上之損害賠償，與告訴人原依侵權行為法律關係所取得之
      執行名義，債權性質應屬同一，告訴人自得於將來取得民
      事執行名義相同債權金額內，擇一執行名義行使之，而被
      告如依期給付如主文之金額，亦得於同一金額內，同時發
      生清償之效果。若被告未履行此部分之負擔，情節重大者
      ，檢察官得依同法第75條之1第1項第4款規定，聲請撤銷
      緩刑之宣告，併此敘明。
據上論斷，應依刑事訴訟法第273條之1第1項、第299條第1項前
段，判決如主文。
本案經檢察官賴瀅羽提起公訴暨到庭執行職務。
中　　華　　民　　國　　111 　年　　4 　　月　　22　　日
                  刑事審查庭  法  官  陳俐文
以上正本證明與原本無異。
如不服本判決應於收受判決後20日內向本院提出上訴書狀，並應
敘述具體理由。其未敘述上訴理由者，應於上訴期間屆滿後20日
內向本院補提理由書(均須按他造當事人之人數附繕本)「切勿逕
送上級法院」。 
　　　　　　　　　　　　　　　書記官　陳俐蓉　　　　　　
中　　華　　民　　國　　111 　年　　4 　　月　　22　　日
附表：緩刑負擔條件
被告應給付告訴人呂佳勳新臺幣（下同）伍拾萬元，給付方式如下： 於本判決確定後之次月起，於每月20日前，按月給付告訴人 呂佳勳貳拾伍萬元，至全部債務清償完畢為止，若有一期逾期未給付，則全部債務視為到期。  
中華民國刑法第276條
因過失致人於死者，處5年以下有期徒刑、拘役或50萬元以下罰
金。